【裁判字號】    99,訴,53
【裁判日期】    990429
【裁判案由】    違反毒品危害防制條例等
【裁判全文】
臺灣新竹地方法院刑事判決                99年度訴字第53號
公  訴  人  臺灣新竹地方法院檢察署檢察官
被      告  丁○○
選任辯護人  財團法人法律扶助基金會龍其祥律師
上列被告因違反毒品危害防制條例等案件，經檢察官提起公訴（
99年度偵緝字第73號、第74號、99年度偵字第1207號、第1400號
），本院判決如下：
    主  文
丁○○犯如附表一所示之罪，主文及宣告刑各如附表一編號一至
編號九所載。應執行無期徒刑，褫奪公權終身。扣案如附表二編
號一至編號十五所示之第一級毒品海洛因共拾伍包、扣案如附表
二編號十六至編號二十五所示之第二級毒品甲基安非他命共拾包
，均沒收銷燬之；扣案門號為0000000000號行動電話
壹支（含 SIM卡壹張）、連接黃色吸管之玻璃球吸食器壹個、未
扣案門號為0000000000號行動電話壹支，均沒收之；
未扣案之販賣第一級毒品、第二級毒品所得財物新臺幣柒仟元沒
收，如全部或一部不能沒收時，以其財產抵償之。
    事  實
一、丁○○前有多次竊盜及違反毒品危害防制條例前科，最近 1
    次因贓物案件經臺灣苗栗地方法院於民國98年 5月14日以98
    年度易緝字第8號判決判處有期徒刑3月確定，並於98年10月
    13日徒刑易科罰金執行完畢出監。
二、丁○○與潘添貴、謝標炳、徐彬、郭勝安（業經本院於99年
    3月11日以98年度訴字第351號判決，現正上訴臺灣高等法院
    審理中）共同基於意圖為自己不法所有之竊盜犯意聯絡與行
    為分工，於民國98年11月 1日17時13分許日落前，由丁○○
    提供做案地點並在外把風，潘添貴等4人持銀色轉輪霰彈槍1
    把侵入被害人甲○○位於新竹市○區○○路 257號之住處，
    欲行竊財物，惟經甲○○當場發現，潘添貴等 4人即變更犯
    意，基於強盜犯意聯絡（此犯意改變潘添貴等 4人並未通知
    在外把風之丁○○），由謝標炳向甲○○出示上開銀色轉輪
    霰彈槍，又將該銀色轉輪霰彈槍之槍柄部分拆卸交由郭勝安
    持取，以此方式恫嚇甲○○勿出聲，並要甲○○拿錢跟鑽石
    出來，潘添貴亦聽聞其 3人與甲○○之對話，而知悉有人在
    屋內仍繼續搜刮財物，謝標炳、徐彬、郭勝安復共同以毛巾
    封住甲○○之嘴部、以膠帶綑綁甲○○之雙手、以皮帶綑綁
    甲○○之雙腳，以此強暴方式使甲○○心生畏怖，至使不能
    抗拒，謝標炳則負責持槍看管甲○○，繼由潘添貴、徐彬、
    郭勝安在屋內搜尋財物，而強取甲○○所有之鑽戒 4只、黃
    金飾品約10兩、CHANEL廠牌金鍊1條、勞力士廠牌手錶 3只、
    愛瑪士廠牌手錶 1只、人民幣現金約新臺幣（下同）50萬元
    、古董鐘 1個、LV廠牌皮包20個、COACH廠牌小手提包2個、
    財神廠牌保險櫃 1具（內有金片20餘片、內容數量不詳之有
    價證券及房地契、私人書信）、NEC廠牌筆記型電腦2部、DU
    NLOP廠牌行李箱 1個，再由徐彬將屋內監視器主機取走，以
    避免追查，前後歷時約20分鐘至夜間，潘添貴、徐彬、郭勝
    安遂將上開物品均裝入甲○○家中車牌號碼 5301-VW號自用
    小客車內後，駕駛該車離去，嗣甲○○趁隙脫逃，謝標炳、
    丁○○則各自逃逸。並於當日晚間相約在丁○○位於苗栗縣
    後龍鎮山區之丁○○老家將所得贓物朋分花用。
三、丁○○明知海洛因係毒品危害防制條例第 2條第2項第1款所
    規範之第一級毒品，不得非法販賣；亦明知甲基安非他命係
    管制藥品管理條例第 3條所指之「管制藥品」及毒品危害防
    制條例第 2條第2項第2款所規範之第二級毒品，且列入藥事
    法禁藥之管理迄今並未解除，不得非法販賣、轉讓，竟仍分
    別基於販賣第一級毒品海洛因、第二級毒品甲基安非他命牟
    利及轉讓管制藥品之犯意，先於不詳時間、地點，在不詳處
    所，以15萬元或13萬元之價格販入第一級毒品海洛因 1兩及
    以20萬元之價格販入第二級毒品甲基安非他命5兩或以7萬元
    之價格販入第二級毒品甲基安非他命 2兩後，再分別起意為
    下列行為：
(一)、基於販賣第一級毒品海洛因及第二級毒品甲基安非他命之單
    一犯意，以門號為0000000000號之行動電話為聯絡工具，於
    99年 1月13日22時許，在新竹縣湖口交流道附近，以一行為
    販賣重量約1至2公克、金額為 2萬元之第一級毒品海洛因及
    重量約8公克、金額為1萬元之第二級毒品甲基安非他命予己○○1次。
(二)、基於販賣第二級毒品甲基安非他命之犯意，以門號為000000
    0000之行動電話為聯絡工具，於98年12月10日16時許，在位
    在臺中縣豐原市○○街245號之大方賽車場，販賣重量約1公
    克、金額為2千元之第二級毒品甲基安非他命1小包予戊○○
    1次。
(三)、丁○○基於無償轉讓禁藥甲基安非他命之犯意，分別於98年
    12月30日21時許、99年1月5日23時許、1月10日15時許、1月
    12日22時許、 1月22日21時許，均在位於臺中縣太平市○○
    路78號乙○○所經營之鐵工廠，每次以將重量約 0.5公克之
    甲基安非他命置於連接黃色吸管之玻璃球吸食器內轉讓予乙○○5次。
(四)、基於販賣第一級毒品海洛因之犯意，以門號0000000000號之
    行動電話為聯絡工具，於99年1月12日凌晨2時13分許，在位
    於臺中縣大肚鄉○○路○段54號丙○○租屋處2樓，販賣重量
    約1公克、金額為5千元之第一級毒品海洛因1包予丙○○1次
    。
四、嗣警方於99年1月26日14時許，在丁○○位於臺中市○○路○
    段 121號13樓之20室之居處前，逮捕丁○○到案，並扣得其
    所有之如附表二編號一至編號十五所示之第一級毒品海洛因
    15包及如附表二編號十六至編號二十五所示之第二級毒品甲
    基安非他命10包，供本案販賣第一級毒品海洛因、第二級毒
    品甲基安非他命所用如附表二編號六所示之門號0000000000
    號之行動電話（含SIM卡1張） 1支；供本案轉讓禁藥甲基安
    非他命所用如附表三編號四所示之連接黃色吸管之玻璃球吸
    食器 1個；丁○○所有與本案無關之如附表三編號一至編號
    三、編號五、編號七至編號九所示之門號0000000000號之行
    動電話（含SIM卡1張）、門號0000000000號、0000000000號
    之行動電話（含雙SIM卡1張）各1支，毒品殘渣袋5個、分裝
    袋1大包、吸食器2個、旭眾傳呼機1支（00-00000000代號81
    8）、現金27萬5千2百元等物，始悉上情。
五、案經甲○○訴由新竹市警察局移送臺灣新竹地方法院檢察署
    檢察官偵查起訴。
    理  由
壹、程序部分：
一、起訴範圍及適用法條之更正與確定：關於販賣第一級毒品海
    洛因、第二級毒品甲基安非他命部分及轉讓第二級毒品甲基
    安非他命部分，本件起訴書雖記載被告丁○○共有18次販賣
    第一級毒品海洛因、第二級毒品甲基安非他命之犯嫌，並認
    轉讓第二級毒品甲基安非他命部分係涉犯毒品危害防制條例
    第8條第2項之轉讓第二級毒品罪名，惟經公訴人以補充理由
    書及當庭更正、撤回後，本件起訴範圍及適用法條為：被告
    丁○○有如事實欄三(一)、(四)所示 2次販賣第一級毒品海洛因
    罪嫌、如事實欄三(一)、(二)所示 2次販賣第二級毒品甲基安非
    他命罪嫌、如事實欄三(三)所示 5次轉讓禁藥罪嫌及所涉轉讓
    第二級毒品甲基安非他命部分，應適用藥事法第83條第 1項
    之轉讓禁藥甲基安非他命。
二、證據能力之爭執：按被告以外之人於審判外之言詞或書面陳
    述，除法律有規定者外，不得作為證據。又被告以外之人於
    審判外之陳述，經當事人於審判程序同意作為證據，法院審
    酌該言詞陳述或書面陳述作成時之情況，認為適當者，亦得
    為證據。當事人、代理人或辯護人於法院調查證據時，知有
    第159條第1項不得為證據之情形，而未於言詞辯論終結前聲
    明異議者，視為有前項之同意，刑事訴訟法第159條第1項及
    第159條之5分別定有明文。經查，本件被告就被害人甲○○
    、共犯潘添貴、謝標炳、徐彬、郭勝安、證人古芯楹、戊○○、丙○○、乙○○、己○○於警詢時之陳述，在本院準備
    程序時，就證據能力一節表示無意見，並未於本案言詞辯論
    終結前聲明異議，而本院審酌上開證人於警詢時之陳述係於
    案發後就自己親身經歷之事實所為者，依其陳述作成時之情
    況並無不適當，且非非法取得之證據，又無證明力明顯過低
    之情形，依前開規定，自得為證據；次按，本案認定事實所
    引用之文書證據，並無證據證明係公務員違背法定程序所取
    得，亦無刑事訴訟法第159條之4之顯有不可信之情況與不得
    作為證據之情形，本院斟酌本案卷內之證據並非非法取得，
    亦無證明力明顯過低之情形，且經本院於審判期日依法進行
    證據之調查、辯論，被告於訴訟上之程序權，已受保障，故
    前揭各該證據，亦均得採為證據，合先敘明。
貳、實體部分：
一、認定犯罪事實所憑之證據及認定之理由：
(一)、事實欄二部分：此部分事實業經被告於警詢、本院調查、準
    備程序及審理中坦承不諱（1307號偵卷第 127頁背面、74號
    偵緝卷第77頁至第78頁、本院卷第18頁、第21頁至第24頁、
    第60頁、第 157頁），核與共犯潘添貴於警詢、偵查、另案
    審理程序中（1207號偵卷第26頁至第29頁、第31頁至第32頁
    、第34頁、第36頁至第42頁、8427號偵卷第110頁至第112頁
    、第175頁至第176頁、2252號他卷第11頁至第12頁、2257他
    卷第5頁至第8頁、第13頁、2260號他卷第22頁至第24頁、23
    28號他卷第8頁至第9頁、第16頁、74號偵卷第73頁至第76頁
    、 351號本院卷99年2月9日審理筆錄）、謝標炳於警詢、偵
    查、另案審理程序中（1207號偵卷第52頁至第54頁、第57頁
    至第58頁、8427號偵卷第156頁至第158頁、74號偵卷第66頁
    至68頁、 351號本院卷99年2月9日審理筆錄）、徐彬於警詢
    、偵查、另案審理程序中（1207號偵卷第60頁至第63頁、86
    68號偵卷第66頁至第68頁、2329號他卷第10頁至第11頁、74
    號偵卷第56頁至第57頁、 351號本院卷99年2月9日審理筆錄
    ）、郭勝安於警詢、偵查、另案審理程序中（1207號偵卷第
    68頁至第76頁、8668號偵卷第68頁至第70頁、2368號他卷第
    11頁至第12頁、74號偵卷第59頁至第61頁、 351號本院卷99
    年2月9日審理筆錄）、證人甲○○於警詢、偵查、另案審理
    程序中（1207號偵卷第14頁至第18頁、第23頁至第25頁、84
    27號偵卷第15頁至第17頁、第124頁至第125頁、第 127頁、
    第160頁、8629號偵卷第37頁、351號本院卷99年2月9日審理
    筆錄）、證人古芯楹於警詢、偵查中（8427號偵卷第 5頁至
    第 7頁、第105頁至第110頁、1207號偵卷第78頁至第83頁、
    第177頁至第179頁）、證人蘇文龍於警詢、偵查中（8427號
    偵卷第10頁至第14頁、第104頁至第105頁）、證人陳文明於
    偵查中（8427號偵卷第118頁至第120頁）證述大致相符，並
    有贓證物品認領保管收據 2紙（1207號偵卷第20頁、8427號
    偵卷第40頁）、採證照片數張（8427偵卷第68頁至第80頁）
    、新竹市警察局98年11月 6日搜索扣押筆錄、扣押物品目錄
    表、扣押物收據各1份及照片3張（1400號偵卷第40頁至第46
    頁）、新竹市警察局98年11月 6日搜索扣押筆錄、扣押物品
    目錄表、扣押物品收據各1份及照片影本2張（8427號偵卷第
    29頁至第33頁）、新竹市警察局98年11月 6日扣押筆錄、扣
    押物品目錄表、扣押物品收據各 1份（8427號偵卷第34頁至
    第37頁）、新竹市警察局刑事警察大隊98年11月11日扣押筆
    錄2份、扣押物品目錄表2份及蒐證照片12張（8629號偵卷第
    50頁至第59頁）、新竹市警察局98年11月17日搜索扣押筆錄
    、扣押物品目錄表各 1份（1207號偵卷第88頁至第92頁）、
    新竹市警察局98年11月17日扣押筆錄、扣押物品目錄表各 1
    份（8668號偵卷第26頁至第29頁）在卷可參，足認被告此部
    分之自白，應與事實相符，堪予採信，本部分事證明確，被
    告結夥 5人攜帶兇器於夜間侵入住宅竊盜之犯行堪認定，應
    依法論科。
(二)、事實欄三(一)部分：
１、訊據被告固不否認有於99年 1月13日22時許，在新竹縣湖口
    交流道附近，1次交付重量約1至2公克、金額為2萬元之第一
    級毒品海洛因及重量約8公克、金額為1萬元之第二級毒品甲
    基安非他命予己○○，惟矢口否認有何販賣第一級毒品海洛
    因及第二級毒品甲基安非他命之犯行，並辯稱：我只有轉讓
    第一級毒品海洛因及第二級毒品甲基安非他命予己○○，沒
    有向他收錢，也沒有販賣毒品云云，然查：
(1)、關於證人己○○之證述：
、證人己○○於警詢中證述：「（你所施用之毒品係向何人購
    買？）係向綽號阿杜男子購買」、「（你於何時、地向阿杜
    男子購買何種毒品？）我於99年 1月底左右，在臺中縣太平
    市○○路慈濟醫院附近，以 4萬元之價格向阿杜購買海洛因
    及安非他命」、「（你與綽號阿杜男子如何聯絡？）我均撥
    打阿杜所使用之0000000000行動電話」、「（你於何時開始
    向綽號阿杜購買毒品？）我於98年 4月起即向阿杜購買毒品
    ，購買地點分別為臺中市○○路上、臺中縣太平市○○路慈
    濟醫院或是新竹縣湖口交流道交易，共買了 8次」、「（自
    白書第 1條所列北投區珠寶竊案係指何？）我於98年12月份
    在北投地區以闖空門之方式行竊珠寶 1批，該批珠寶經我陸
    續變賣至臺中縣太平市的跳蚤市場共約110萬元，其中有2對
    珠寶耳環、藍寶石鑽戒1只、裸鑽2只送給綽號阿杜【丁○○
    】」等語（1400號偵卷396頁至第397頁）。
、證人己○○於偵查中證述：「（分得何種贓物？）我們一起
    進去偷之後，他們兩個偷到一半就不見，可能已經拿到財物
    ，我後來拿到一批珠寶，我斷斷續續全部賣到臺中的跳蚤市
    場，還有給綽號阿杜的人兩對珠寶耳環、藍寶石戒指 1只，
    裸鑽 2只」、「（綽號阿杜的人就是丁○○？）是。是在大
    雅給的，時間是在案發後隔 1天給他，因為他是我的藥頭」
    、「（向丁○○買過什麼毒品？）海洛因，有 8次，時間從
    98年3、4月份開始，期間他有進去關一陣子，忘記買到何時
    ，地點有在新竹縣湖口交流道、臺中的話是太平、大雅或是
    臺中市○○路，每次都買 2萬，重量約3.75公克，我是買來
    自己用。安非他命部分，也是跟海洛因購買時一起購買，時
    間地點、次數跟上面一樣，安非他命是買1萬元8克，也是買
    來自己用的」、「（你每次跟丁○○買毒品，都是拿現金給
    他？）有 6次先欠著，但是後來都有還，已經還他40幾萬，
    還欠他5萬【有時候我買比較多】。有2次是現金交付」等語
    （1400號偵卷第295頁至第296頁）。
、證人己○○於本院審理時結證稱：「（你在偵訊筆錄說你跟
    被告買過 8次的海洛因，98年3、4月開始…，當時所言是否
    實在？）不實在」、「（當時所言是否實在？）（提示99偵
    1400卷(二)第295頁最後 1行至第296頁之筆錄並告以要旨）那
    時候因為懷恨在心認為被告丁○○點我出來，那時候我又提
    藥，所以話就隨便亂講，要死大家一起死」、「（被告有提
    供毒品給你施用過？）有，不是用金錢，就是他請我」、「
    （根據你們兩人的通聯紀錄，你們在99年1月13日晚上9時以
    後，你們兩人的手機基地台都有在新豐鄉○○路 ○段出現，
    這天你們是否在湖口見面？）是在工業區那邊見面」、「（
    那在湖口那 1次是否有請你施用海洛因？）有」、「（在偵
    查中向檢察官說被告賣毒品給你而不是請你的話是否實在？
    ）不實在，是被告提供海洛因給我施用，每 1次都是海洛因
    跟安非他命一起，兩種都有」、「（請你的安非他命份量多
    少？）是問帶走的嗎」、「（那總共有多少？）吸用的還有
    帶走的安非他命大概7、8克，海洛因就是前面講的1、2克，
    在檢察官那邊都是隨便講的」、「（究竟你稱呼被告的綽號
    除了蓮霧之外還有沒有其他綽號？）還有阿杜」等語（53
    號本院卷第132 頁至第134 頁）。
、觀之證人己○○自警詢、偵查至審理中，均一致證述於99年
    1月13日22時許，在新竹縣湖口交流道附近，確實有1次自被
    告處收受重量約1至2公克、金額為 2萬元之第一級毒品海洛
    因及重量約8公克、金額為1萬元之第二級毒品甲基安非他命
    ，核與被告自白有於99年 1月13日22時許，在新竹縣湖口交
    流道附近，1次交付重量約1至2公克、金額為2萬元之第一級
    毒品海洛因及重量約8公克、金額為1萬元之第二級毒品甲基
    安非他命予證人己○○之事實大致相符，至公訴人起訴及歷
    次補充理由書意旨皆稱被告係交付「3.75公克」之第一級毒
    品海洛因予證人己○○，惟查，除證人己○○於偵查中曾證
    述向被告購買第一級毒品海洛因係每次都買2萬，重量約3.7
    5 公克，我是買來自己用等語外，遍查全卷並無任何其他資
    料可得佐證被告確實於99年 1月13日22時許，在新竹縣湖口
    交流道附近，交付重量約「3.75公克」之第一級毒品海洛因
    予證人己○○，是依罪證有疑，利於被告之法理，自應認為
    被告交付證人己○○之第一級毒品海洛因數量確係1至2公克
    ，故被告有於99年 1月13日22時許，在新竹縣湖口交流道附
    近，1次交付重量約1至2公克、金額為2萬元之第一級毒品海
    洛因及重量約8公克、金額為1萬元之第二級毒品甲基安非他
    命予證人己○○之事實，應可認定。
(2)、關於被告於99年 1月13日22時許，在新竹縣湖口交流道附近
    ，交付毒品予證人己○○為何未收受對價之原因：
、被告供稱：「（你當時交給己○○毒品的原因為何？）我當
    時說己○○身上都有帶槍，我怕己○○，所以我拿 8公克的
    安非他命給他，還有我請己○○施用 5格的海洛因」、「（
    上次的筆錄說是證人己○○要跟你買安非他命及海洛因，因
    為你畏懼他身上有槍，所以才不敢跟己○○收錢…？）是因
    為己○○身上有鎮暴槍，所以我不敢跟己○○收錢」等語（
    53號本院卷第 136頁），且被告之辯護人亦為被告辯護稱：
    「犯罪事實二的部分實際上是己○○說要跟被告買，但是被
    告不敢跟己○○收錢，因為己○○有槍，這是有恐嚇的性質
    ，所以這些東西被告承認有拿 8公克的安非他命給己○○，
    至於海洛因也是類似的行為，但是只有給己○○ 1個針筒的
    量，並沒有到3.75公克這麼多，這些都沒有交易的行為，最
    多只是轉讓…」等語（53號本院卷第60頁），可知被告供稱
    係因畏懼證人己○○身上攜帶槍械而不敢向證人己○○收取
    販賣毒品之對價，而非其本意係要無償交付毒品予證人己○○。
、證人己○○則證稱：「（你說被告有給你安非他命跟海洛因
    ，是你跟被告要還是被告自己很熱心就給你？） 2次都是我
    在提藥，我跟被告聯絡，順便問被告我珠寶的管道找好了沒
    ，我想知道我有沒有錢去買藥」、「（為何你清醒時沒有聯
    絡被告有關珠寶的事，等到要提藥時才聯絡有關珠寶的事，
    況且你剛才跟檢察官說在偵查中你在提藥才隨便說說？）我
    在偵查中隨便說說還包含因為被告點我，所以我懷恨在心所
    以才隨便說說」、「（請針對問題回答。）不是說因為我提
    藥就是要找被告，那是因為我找被告順便要問珠寶的問題，
    你們這樣問我問題就是要給被告死是不是」、「（你說被告
    有給你安非他命跟海洛因，是你跟被告要還是被告自己很熱
    心就給你？）是我主動跟被告要的，這樣一直重複問我是要
    怎麼回答」、「（你千萬珠寶沒有分給被告嗎？）那時候有
    送被告兩個戒指」、「（什麼戒指？）藍寶石的戒指1個，1
    顆裸鑽」等語（53號本院卷第135頁至第136頁），觀之證人
    己○○於本院審理作證時，對公訴人及本院依職權訊問時，
    不僅回答問題時防衛心甚大，且回答之內容敵意頗深，顯有
    迴護被告之情，是其於本院審理時之證詞是否真實，已堪置
    疑，又證人證述係因自己提藥聯絡被告，被告即無償交付毒
    品，且交付第一級毒品海洛因重量高達1至2公克、第二級毒
    品甲基安非他命重量高達 8公克，亦與被告所述大相逕庭，
    且如被告係因證人己○○提藥欲助其解決燃眉之急而無償轉
    讓毒品供其施用，亦無必要 1次同時轉讓第一級毒品海洛因
    及第二級毒品甲基安非他命，尤有甚者，當無須轉讓價值高
    達3 萬元之毒品，故證人己○○於本院審理時證述非僅與常
    情不符，且與被告供述相歧，自非可採。
２、此外，並有新竹市警察局99年 2月23日搜索扣押筆錄、扣押
    物品目錄表各1份（468號他卷第10頁至第23頁）、門號0000
    000000號行動電話之通聯紀錄1份（53號本院卷第162頁至第
    163頁）在卷可參，且有門號0000000000號行動電話1支扣案
    可證；另扣案被告所有如附表二編號一至編號十五所示之白
    色碎塊及編號十六至編號二十五所示之透明結晶，經行政院
    衛生署草屯療養院檢驗如附表二編號一至編號十五所示之物
    確認含有第一級毒品海洛因成分，如附表二編號十六至編號
    二十五所示之物確認含有第二級毒品甲基安非他命，有行政
    院衛生署草屯療養院99年2月9日草療鑑字第0990200038號鑑
    定書附卷可佐（1400號偵卷第323頁至第326頁）。參以被告
    辯稱係因畏懼證人己○○身上攜帶槍械而不敢向證人己○○
    收取販賣毒品之對價，顯然被告交付上開毒品予證人己○○
    之本意並非無償轉讓，又海洛因、甲基安非他命等毒品，本
    無一定之公定價格，是其各次買賣之價格，當亦各有差異，
    而或隨供需雙方之資力、關係之深淺、需求之數量、貨源之
    充裕與否、販賣者對於資金之需求程度，以及政府查緝之態
    度，進而為各種不同之風險評估，而為機動性之調整，是其
    價格標準，自非一成不變，且販賣者從各種「價差」或「量
    差」或「純度」謀取利潤方式，亦有差異，然其所圖利益之
    非法販賣行為目的，則屬相同，並無二致。因之，販賣利得
    ，除經被告坦承，或其價量至臻明確，確實難以究其原委。
    然按一般民眾普遍認知之毒品非法交易，向為政府查禁森嚴
    且重罰不寬貸，衡諸常情，倘非有利可圖，絕無平白甘冒被
    重罰風險之理，從而，舉凡其有償交易，除足反證其確另基
    於某種非圖利本意之關係外，通常尚難因無法查悉其買進、
    賣出之差價，而諉無營利之意思，或阻卻販賣犯行之追訴。
    又販賣毒品之所謂販賣行為，係行為人基於營利之目的，而
    販入或賣出毒品而言。販賣毒品者，其主觀上有營利之意圖
    ，且客觀上有販賣之行為即足構成，至於實際上是否已經獲
    利則非所問。即於有償交付他人之初，係基於營利之意思，
    並著手實施，而因故無法高於購入之原價出售，最後不得不
    以原價或低於原價交付他人時，仍屬販賣行為。而依卷附臺
    灣高等法院被告前案紀錄表之記載，被告有多次違反毒品危
    害防制條例前科，其對於海洛因、甲基安非他命價格昂貴，
    取得不易，毒品交易為政府檢警機關嚴予取締之犯罪，法律
    並就此懸有重典處罰，當知之甚稔，自客觀以言，倘無利可
    圖，被告又何需費心自甘承受重典，涉險販賣第一級、第二
    級毒品？何況證人己○○與被告僅係普通朋友，並非親故至
    交，而被告自承以數萬元至10餘萬元購買毒品，苟無利得，
    被告豈甘冒被查緝法辦之風險，供其等取得海洛因、甲基安
    非他命之理？是被告販賣第一級毒品海洛因、第二級甲基毒
    品安非他命確有營利之犯意，殆無疑義，本部分事證明確，
    被告販賣第一級毒品海洛因及第二級毒品甲基安非他命1 次
    予證人己○○之犯行均堪認定，均應依法論科。
(三)、事實欄三(二)部分：此部分事實業經被告於本院審理中坦承不
    諱（53號本院卷第 142頁），核與證人戊○○於警詢、偵查
    、本院審理中（1400號偵卷第18頁至第21頁、第210頁至第2
    13頁、第230頁至第231頁、第277頁至第278頁、53號本院卷
    第137頁至第141頁）證述大致相符，並有門號0000000000號
    行動電話之通聯紀錄及譯文各1份（53號本院卷第165頁、第
    167頁至第168頁）在卷可參，且有如附表二編號十六至編號
    二十五所示之第二級毒品甲基安非他命、門號0000000000號
    行動電話1支扣案可證。參以被告自承以20 萬元之價格販入
    第二級毒品甲基安非他命5兩或以7萬元之價格販入第二級毒
    品甲基安非他命2兩（1400號偵卷第7頁背面、第25頁），而
    1台兩等於37.5公克，則換算結果被告係以1公克1,066.67元
    或933.33元（小數點第 2位以下均四捨五入）之價格販入第
    二級毒品甲基安非他命，而其係以1公克2,000元之價格販售
    予證人戊○○，顯然被告販賣毒品予證人戊○○有賺取其毒
    品進價之近 2倍利益，自有營利之意圖，足認被此部分之自
    白，應與事實相符，堪予採信，本部分事證明確，被告販賣
    第二級毒品甲基安非他命予證人戊○○ 1次之犯行堪以認定
    ，應依法論科。
(四)、事實欄三(三)部分：此部分事實業經被告於本院審理中坦承不
    諱（53號本院卷第 127頁），核與證人乙○○於警詢、偵查
    中（1400號偵卷第281頁至第283頁、第290頁至第291頁）證
    述大致相符，並有新竹市警察局99年 2月23日搜索扣押筆錄
    、扣押物品目錄表各1份（468號他卷第10頁至第23頁）、門
    號0000000000號行動電話之通聯紀錄 1份（53號本院卷第34
    頁至第35頁）在卷可參，且有如附表二編號十六至編號二十
    五所示之第二級毒品甲基安非他命、門號0000000000號行動
    電話1支、連接黃色吸管之玻璃球吸食器1個扣案可證，足認
    被告此部分之自白，應與事實相符，堪予採信，本部分事證
    明確，被告轉讓禁藥甲基安非他命予證人乙○○ 5次之犯行
    均堪認定，均應依法論科。
(五)、事實欄三(四)部分：
１、訊據被告否認有何販賣第一級毒品海洛因予證人丙○○之犯
    行，辯稱略以：丙○○是我的上手，是我跟他買毒品云云，
    經查：(1)、證人丙○○於警詢中證述：「（本隊提示99年 1
    月12日 1時29分，0000000000與0000000000通話譯文資料，
    你作何解釋？）該通電話的交談內容是要跟丁○○購買5,00
    0 元之海洛因，聯絡交貨地點」、「（你於何時開始向丁○○購買毒品？）98年12月初起即開始向丁○○購買一級毒品
    海洛因及二級毒品安非他命」、「（你共向丁○○購買幾次
    毒品，每次購買多少錢？）共買 4至5次，每次購買大約2萬
    元之一級毒品海洛因及二級毒品安非他命」、「（你與丁○○均在何地點交易？）地點均不同，有時在臺中市○○○○
    道下或臺中縣龍井交流道下」等語（1400號偵卷第56頁）；
    (2)、於偵查中證述：「（有無向丁○○買過毒品？）有。時
    間從98年11、12月開始買，買到99年 1月，後來就很少聯絡
    ，因為找不到他的人。我是向他買海洛因3、4次，每次約買
    5、6千元左右，他都是用袋裝，重量不知道，我施用的話可
    以裝10支煙裡用，我都是自己施用，地點有他到我位於臺中
    縣大肚鄉的家賣給我或是中港交流道或中清交流道交易…」
    、「（你在警察說向丁○○購買4、5次毒品，每次購買大約
    2 萬元的海洛因跟安非他命，與上述不符，有何意見？）我
    沒有看筆錄。今天講的才是事實，海洛因跟安非他命每次都
    是各拿5千元，不是1次買2萬…」等語（1400號偵卷第339頁
    至第 330頁）；(3)、於本院審理時稱述：「（請問這通電話
    ，這個大冠是否是指你？）（提示99偵字第1400號卷第64頁
    通訊監察譯文第3通99年1月12日之紀錄並告以要旨）是」、
    「（這邊有講到你有說到『帶 5個女孩子來』，是什麼意思
    ？）女孩子是海洛因」、「（5個是什麼？）5千元」、「（
    裡面有寫『開門』，這個開門是開你家的門或是公司的門，
    提示99偵字第1400號卷第64頁通訊監察譯文倒數第2通99年1
    月12日 2時13分之紀錄並告以要旨？）公司的門，就是沙田
    路1段54號」、「（所以當次交易的地點就是在沙田路1段54
    號的公司裡面？）是，當時我住在公司」、「（是否開門時
    被告就把毒品給你？）沒有，有上樓去聊天被告才把毒品給
    我，聊到快天亮才給我，是在同一天」、「（是否在你公司
    樓上交給你？）是在我公司 2樓交給我」、「（0000000000
    與你的0000000000都有聯絡，該電話與你聯絡完之後，被告
    就到你的公司，提示99偵字第1400號卷第64頁通訊監察譯文
    第3通99年1月12日1時29分、倒數第2通99年1月12日2時13分
    之紀錄並告以要旨？）是在第 2通電話時才到」、「（所以
    當時實際上使用門號0000000000電話的人應該就是被告？）
    是」、「（被告當時交給你是交給你 5包海洛因？）1大包5
    千元，因為我平常買是1小包1千元，這次被告給我 1大包算
    5千元，1小包是0.1、0.2公克，所以1大包是1.0公克，我剛
    才講10公克，是我算錯了」等語（53號本院卷第 128頁背面
    至第 130頁），可知證人丙○○前後證述確有向被告購買第
    一級毒品海洛因乙節，均大致相符。
２、再者，被告於99年1月12日凌晨1時29分許，確有以其所使用
    之門號0000000000號行動電話與證人丙○○所使用之門號00
    00000000號行動電話聯絡，通話內容為：「（被告）：喂。
    （證人丙○○）：喂，現在你電話換這支喔？（被告）：對
    啊，我現在人在苗栗，我上來我老闆這裏，我現在要回去了
    。（證人丙○○）：帶 5個女孩子來啦。（被告）：好啦，
    我知道，要帶去唱歌的喲。（證人丙○○）：要高挑的」，
    而其時被告電話之基地臺係在苗栗縣後龍鎮○○路53之10號
    ；又證人丙○○於99年1月12日凌晨2時13分許，亦以其所使
    用之門號0000000000號行動電話與被告使用之門號00000000
    00號行動電話聯絡，通話內容為：「（被告）：喂，開門。
    （證人丙○○）：你到囉」，其時被告電話之基地臺係在臺
    中縣大肚鄉○○路 ○段148之8號，亦有該通訊監察錄音、譯
    文在卷可稽（37號聲監卷第 151頁），可知係證人丙○○於
    電話中要求被告自苗栗攜帶毒品至臺中交付予證人丙○○，
    故被告所辯其係向證人丙○○購買毒品云云，自無可採，佐
    以證人丙○○確有於99年2月5日因施用第一級毒品海洛因及
    第二毒品甲基安非他命為警查獲，且經新竹市警察局刑警大
    隊採集尿液送驗，呈嗎啡陽性、可待因陽性、安非他命陽性
    及甲基安非他命陽性反應，有新竹市警察局毒品犯罪嫌疑人
    尿液採驗作業管制紀錄、99年 2月26日台灣尖端先進生技醫
    藥股份有限公司濫用藥物檢驗報告各1份（53號本院卷第206
    頁至第 207頁）在卷可參，此外，復有門號0000000000號行
    動電話之通訊監察譯文1份（37號聲監卷第151頁）在卷可參
    ，且有如附表二編號一至編號十五所示之第一級毒品海洛因
    、門號0000000000號行動電話 1支扣案可證，另被告自承係
    以15萬元或13萬元之價格販入第一級毒品海洛因 1兩（1400
    號偵卷第7頁、第25頁），而1台兩等於37.5公克，則換算結
    果被告係以1公克4,000元或3,466.67元（小數點第 2位以下
    四捨五入）之價格販入第一級毒品海洛因，而其係以 1公克
    5,000 元之價格販售予證人丙○○，顯然被告販賣毒品予證
    人丙○○有賺取差價，自有營利之意圖，是被告確有如事實
    三(四)所示販賣第一級毒品海洛因予證人丙○○之事實，洵屬
    無疑。
三、論罪：
(一)、按刑法第 321條第1項第3款所謂之「攜帶兇器」，其兇器種
    類並無限制，凡客觀上足以對人之生命、身體、安全構成威
    脅，具有危險性之兇器均屬之，且不以攜帶之初有行兇之意
    圖為必要，最高法院79年台上字第5253號判例意旨可資參照
    。經查，共犯謝標炳持以為本案事實二所示犯行所用之銀色
    霰彈槍 1支，為鋼製之金屬材質，質地堅硬，是客觀上顯足
    以危害他人生命、身體之安全，而屬兇器無疑。
(二)、次按，刑法第 321條第1項第1款所謂夜間侵入住宅，兼指夜
    間侵入住宅及日間侵入住宅繼續至夜間之情形而言，只需侵
    入時為夜間或其侵入事實繼續至夜間，不問其行竊係在何時
    ，均應成立該條款之罪，此有司法院院字第 947號解釋可資
    參照。是共犯告潘添貴、謝標炳、徐彬、郭勝安雖於98年11
    月 1日17時13分許即已侵入證人甲○○之住處，惟其繼續停
    留在證人甲○○家中綑綁證人甲○○、搜尋及竊取財物歷時
    約20分鐘，業經證人甲○○於98年11月 1日警詢時證稱：其
    被控制在浴室約20分鐘後，聽到 1樓大門的玻璃門被拉開的
    聲音，就想辦法從後門逃出到隔壁鄰長家中，請鄰居幫忙報
    警求援等語（8427號偵卷第19頁），又案發當日即98年11月
    1 日之日沒時間係17時16分，有交通部中央氣象局編印之中
    華民國98年新竹地區日出日沒時刻表乙份在卷足據（8427號
    偵卷第180頁至第181頁）。是被告及共犯潘添貴、謝標炳、
    徐彬、郭勝安雖係於同日17時13分之日沒前侵入告訴人之住
    宅行竊，然經 3分鐘後即屬日沒後之夜間，而共犯潘添貴、
    謝標炳、徐彬、郭勝安 4人犯案時間前後歷時約20分鐘，已
    如前述，足認其等侵入住宅強取財物之行為係繼續至夜間，
    實已該當於夜間侵入住宅竊盜之要件。
(三)、又按，強盜與竊盜，僅係取得財物之手段不同，而於圖為不
    法所有，以非法方法取得他人財物之點，兩者並無差異，行
    為人原有之起意固在行竊，但於侵入住宅後，尚未竊得財物
    ，因遭被害人發覺，即起意行搶，進而為強取之行為，因行
    為人圖為不法所有取得他人財物之犯意，仍相一貫，僅於中
    途變更其竊取手段為強取而已，其應成立強盜罪已無可疑；
    又按夜間侵入，雖係本於竊盜之犯意而成，但因以後所用之
    手段，已由竊盜而變為強盜，則竊盜時之行為，亦為其強盜
    行為之一部，最高法院24年上字第4673號、24年上字第4976
    號判例可資參照。查本件共犯潘添貴、謝標炳、徐彬、郭勝
    安原有之犯意固在行竊，但在侵入住宅後，因發覺證人甲○○在屋內即變更為起意強盜之犯意聯絡，以持槍威嚇、綑綁
    告訴人之強暴方式至使證人甲○○不能抗拒而強取屋內財物
    ，其等圖為不法所有取得他人財物之犯意聯絡，則仍為一貫
    ，僅於中途變更竊取手段為強取，而均應成立強盜罪，則其
    等基於竊盜犯意所為於夜間侵入住宅、攜帶兇器及結夥 3人
    以上之行為，即成為強盜行為之一部。惟因被告之本意係與
    共犯潘添貴、徐彬、郭勝安及謝標炳共同至證人甲○○住處
    行竊，然於案發當日共犯潘添貴、徐彬、郭勝安及謝標炳於
    進入屋內後始因發覺證人甲○○在家而變更為強盜之犯意聯
    絡，因被告當日係在外把風，顯無從得知證人甲○○是否人
    在屋內，且共犯潘添貴、徐彬、郭勝安及謝標炳均未於強盜
    過程中告知被告屋內有人，是自難認定被告共犯潘添貴、徐
    彬、郭勝安及謝標炳一同變更為強盜之犯意聯絡，而為加重
    強盜罪之共犯，而基於所知輕於所犯之法理，被告應僅得論
    其所知之竊盜罪，故核被告就犯罪事實二部分所為係犯刑法
    第321條第1項第1款、第3款、第4款之結夥3人以上攜帶兇器
    於夜間侵入住宅加重竊盜罪。公訴意旨認被告係犯刑法第32
    1條第1項第3款、第4款之攜帶兇器結夥5人竊盜罪及同法第3
    06條第 1項之無故侵入住宅罪，然被告與共犯潘添貴、徐彬
    、郭勝安及謝標炳於日落前 3分鐘基於竊盜之犯意聯絡侵入
    證人甲○○之住宅，惟於侵入後發覺證人甲○○在屋內，遂
    變更為強盜之犯意聯絡，而為綑綁證人甲○○及強取財物之
    行為持續至夜間，業如前述，是被告上開所為亦構成刑法第
    321 條第1項第1款之於夜間侵入住宅竊盜之犯行，起訴意旨
    疏未論及於此，尚有未恰，然此僅係加重條件之增加，本院
    自得加以審究，而無變更起訴法條之問題，併予敘明。至其
    等於夜間侵入住宅強盜之行為，既在夜間，自屬犯強盜罪而
    有刑法第 321條第1項第1款之加重情形，而不能於強盜罪，
    復論以無故侵入住宅罪，此有最高法院25年度上字第 492號
    判例可供參照，故公訴意旨認被告上開行為另涉犯刑法第30
    6條第1項無故侵入住宅罪嫌，而與前開之罪係屬一行為觸犯
    數罪名，容有誤會，附此敘明。被告與共犯潘添貴、徐彬、
    郭勝安及謝標炳就上開結夥 3人以上攜帶兇器於夜間侵入住
    宅加重竊盜犯行，有犯意聯絡及行為分擔，應論以共同正犯
    。
(四)、再查，海洛因屬鴉片類毒品，施用者會產生興奮、自暴自棄
    、急於依賴藥物、情緒不穩定，瞳孔收縮、精神弛怠、性衝
    動減弱、產生幻覺、視力減退、便秘、呼吸抑制、嘔吐、言
    語發生障礙、注意力分散等症狀。濫用過量者會因昏睡、昏
    迷、體溫下降、血壓降低、呼吸抑制導致休克而死。施用者
    在極短的時間內，就會因為耐藥性的產生而使需求量急速增
    加，使心理上或生理上都會對海洛因產生強烈的渴求與依賴
    ，一旦成癮，戒治困難；次查，甲基安非他命係甲基苯乙胺
    化學合成之麻醉藥品，屬於中樞神經興奮劑，吸用後食慾降
    低，血壓體溫昇高，影響記憶能力及自主神經系統，吸用人
    之判斷力、意志力均受限制，具有輕微之成癮性，會產生依
    賴性、耐藥性，並引起不安、頭昏、顫抖、亢進性反應、失
    眠、焦慮、膽妄、慢性中毒、精神障礙、類似精神分裂之錯
    覺、妄想及伴有行動與性格異常等副作用，其劑量增大時，
    甚或會死亡，而其慣用者，由於精神錯亂，更具有暴力攻擊
    及反社會行為、自殺等傾向，是以海洛因及甲基安非他命分
    別為毒品危害防制條例第2條第2項第1款、第2款所規範之第
    一、二級毒品，不得非法持有、販賣及施用。是核被告就上
    開事實三(一)部分，所為係犯毒品危害防制條例第4條第1項、
    第 2項之販賣第一級、第二級毒品罪，被告以一行為同時販
    賣第一級毒品海洛因及第二級毒品甲基安非他命，係同時觸
    犯毒品危害防制條例第4條第1項、第2項之罪，應依刑法第5
    5條想像競合犯之規定，從一重論以毒品危害防制條例第4條
    第 1項之販賣第一級毒品罪；就上開事實三(二)部分，所為係
    犯毒品危害防制條例第4條第2項之販賣第二級毒品罪；就上
    開事實三(四)部分，所為係犯毒品危害防制條例第4條第1項之
    販賣第一級毒品罪。
(五)、另按，甲基安非他命業經行政院衛生署75年 7月11日衛署藥
    字第597627號公告禁止使用，屬藥事法規定之禁藥，亦同時
    屬毒品危害防制條例第 2條第2項第2款所定之第二級毒品，
    依法不得轉讓，而明知為禁藥而轉讓者，藥事法第83條亦定
    有處罰明文。故行為人明知為禁藥即甲基安非他命而轉讓予
    他人者，除成立毒品危害防制條例第8條第2項之轉讓第二級
    毒品罪外，亦構成藥事法第83條第 1項之轉讓禁藥罪，此係
    屬同一犯罪行為而同時有二種法律可資處罰之法條（規）競
    合情形，應依「重法優於輕法」、「後法優於前法」等法理
    ，擇一處斷，最高法院97年度臺上字第3490號、97年度臺非
    字第397號判決意旨參照。經查，毒品危害防制條例第8條第
    2項轉讓第二級毒品罪之法定本刑為：「 6月以上5年以下有
    期徒刑，得併科新臺幣70萬元以下罰金」。而93年 4月21日
    修正後藥事法第83條第1項轉讓禁藥罪之法定本刑為：「7年
    以下有期徒刑，得併科新臺幣 500萬元以下罰金」，且本件
    被告轉讓甲基安非他命之數量，被告供稱其轉讓予證人乙○○5次都是0.5公克，並無證據顯示已逾行政院訂定發布之「
    轉讓持有毒品加重其刑之數量標準」第2條第2款規定之淨重
    10 公克以上，應無依毒品危害防制條例第8條第6款及第9條
    之規定加重其刑至2分之1之情形，則修正後藥事法第83條第
    1 項之罪之法定本刑，顯較毒品危害防制條例第8條第2項之
    罪之法定本刑為重，依前述「重法優於輕法」之法理，自應
    優先適用藥事法第83條第 1項之規定處斷。是核被告就上開
    事實三(三)部分，所為係犯藥事法第83條第1項轉讓禁藥罪。
(六)、被告上開2次販賣第一級毒品海洛因、1次販賣第二級毒品甲
    基安非他命及 5次轉讓禁藥甲基安非他命之犯行，犯意各別
    ，行為不同，應均分論併罰。
(七)、被告有如事實一所載前科，有臺灣高等法院被告前案紀錄表
    乙份附卷為憑，其受有期徒刑之執行完畢， 5年內故意再犯
    本件有期徒刑以上之各罪，均應依刑法第47條第 1項之規定
    ，論以累犯，除就販賣第一級毒品、第二級毒品罪法定刑無
    期徒刑部分依法不得加重外，其餘部分均應依累犯規定加重
    其刑。另被告販賣或轉讓前後持有之海洛因或甲基安非他命
    之低度行為，分別為其販賣、轉讓之高度行為所吸收，均不
    另論罪。又被告所犯上開結夥 3人以上攜帶兇器於夜間侵入
    住宅加重竊盜、 2次販賣海洛因、1次販賣甲基安非他命、5
    次轉讓禁藥甲基安非他命行為之間，犯意各別，罪質各異，
    行為互殊，應均予分論併罰。
四、科刑：
(一)、按毒品危害防制條例第17條雖規定：「犯第4條至第8條、第
    10條或第11條之罪，供出毒品來源，因而查獲其他正犯或共
    犯者，減輕或免除其刑；犯第4條至第8條之罪於偵查及審判
    中均自白者，減輕其刑」，惟所謂「偵查及審判中均自白」
    ，係指被告於偵查中歷次之陳述，曾經自白，且於各審級審
    判中歷次之陳述，曾經自白而言，臺灣高等法院98年度第 3
    次刑事庭庭長法律問題研討會決議參照。經查，本件被告就
    販賣第二級毒品甲基安非他命予證人戊○○部分，被告於偵
    查中迭至本院準備程序時均否認有販賣之犯行，直至證人戊○○交互詰問完畢後因罪證明確，始行承認該次販賣第二級
    毒品甲基安非他命予證人戊○○ 1次之犯行，自不符毒品危
    害防制條例第17條第 2項所規定「偵查及審判中均自白」之
    要件，是本案並無毒品危害防制條例第17條之適用，另就被
    告轉讓禁藥甲基安非他命之部分，係適用藥事法，業如前述
    ，自亦無毒品危害防制條例第17條第 2項之適用，參臺灣高
    等法院98年法律座談會彙編第16號決議，併此說明。
(二)、爰審酌被告正值年輕力盛之時，本應思憑己力經營謀生，僅
    因一時貪念，即為本件加重竊盜犯行，而結夥 3人以上攜帶
    兇器於夜間侵入住宅行竊，竊取之財物甚多，對證人甲○○
    造成財物上之嚴重損失，並造成嚴重之精神壓力及心理恐懼
    ，影響居家安全甚鉅，危害社會治安頗深，破壞人民對平和
    生活秩序之期待與保障，又視政府反毒政策及宣導如無物，
    意圖營利而販賣第一級毒品海洛因、第二級毒品甲基安非他
    命及轉讓禁藥甲基安非他命給他人施用，助長施用毒品惡習
    ，並足以使購買施用者導致精神障礙與性格異常，甚至造成
    人民生命健康受損之成癮性及危險性，其不僅戕害國人身體
    健康，且有危害社會安全之虞，所生危害亦非輕，而染上毒
    癮者為索得吸毒之資，甚至甘冒竊盜、搶奪及強盜等財產犯
    罪之風險，造成社會治安嚴重敗壞，影響所及，非僅他人之
    生命、身體將可能受其侵害，社會、國家之法益亦不能免，
    為害之甚，當非個人一己之生命、身體法益所可比擬，自應
    嚴厲規範，惟考量被告於本院準備程序及審理時均坦承部分
    犯行之態度，販賣次數共3次，轉讓次數為5次，販賣毒品所
    得非鉅，被告之智識、生活狀況等一切情狀，分別量處如主
    文所示之刑及定應執行刑，另就被告所處無期徒刑部分，均
    併依刑法第37條第1項規定宣告褫奪公權終身。
(三)、次按，以營利為目的販入毒品，經多次販賣後，持有剩餘毒
    品被查獲，其各次販賣毒品行為，固應合併處罰，惟該持有
    剩餘毒品之低度行為，應僅為最後一次販賣毒品之高度行為
    所吸收，不另論罪，則就該查獲之剩餘毒品，祇能於最後一
    次之販賣毒品罪宣告沒收銷燬，不得於各次販賣毒品罪均宣
    告沒收銷燬，最高法院92年度臺上字第3258號判決意旨參照
    。扣案詳如附表二所示之疑似毒品25包，經送驗鑑定後附表
    二編號一至編號十五確係第一級毒品海洛因，附表二編號十
    六至編號二十五確係第二級毒品甲基安非他命（驗後淨重詳
    如附表二所示），已如前述，均應依毒品危害防制條例第18
    條第 1項前段之規定宣告沒收銷燬；又扣案如附表三編號六
    被告所有之門號0000000000號行動電話 1支（含SIM卡1張）
    ，係供被告與證人己○○、丙○○聯絡販賣第一級毒品海洛
    因所用之物、未扣案之門號0000000000號行動電話 1支，係
    供被告與證人戊○○聯絡販賣第二級毒品甲基安非他命所用
    之物，雖未扣案，然不能證明已滅失，均應依毒品危害防制
    條例第19條第 1項之規定沒收之；另扣案如附表三編號四所
    示連接黃色吸管之玻璃球吸食器 1個，係供被告轉讓禁藥甲
    基安非他命予證人乙○○所用之物，應依刑法第38條第 1項
    第 2款之規定沒收，至如附表三編號一至編號三、編號五、
    編號七至編號九所示之物，雖均係被告所有，惟既非違禁物
    ，且無由證明係供本案犯罪所用或所得之物，均不予沒收，
    附此敘明。
(四)、另毒品危害防制條例第19條第 1項規定，係採義務沒收主義
    ，故販賣毒品所得之金錢，如能認定確係販賣毒品所得之款
    項，均應宣告沒收，不以當場搜獲扣押者為限，但因其並無
    「不問屬於犯人與否，沒收之」之特別規定，仍以沒收物屬
    於犯人所有者為限，始得依該規定予以沒收。而上開規定所
    稱「追徵其價額」者，必限於所沒收之物為金錢以外之其他
    財物而無法沒收時，始應追徵其價額，使其繳納與原物相當
    之價額。如所得財物為金錢而無法沒收時，應以其財產抵償
    之，而不發生追徵價額之問題，最高法院93年度臺上字第12
    18號、第2670號、第2743號號判決要旨可資參照。經查，被
    告販賣證人戊○○毒品之所得為 2千元；販賣證人丙○○毒
    品之所得為 5千元，至販賣證人己○○部分，因被告與證人
    己○○均稱當次交易並未給付金錢，故被告本案販賣毒品所
    得合計為 7千元，雖並未扣案，茲就被告販賣第一級毒品海
    洛因、第二級毒品安非他命所得部分併依上開規定宣告沒收
    ，如全部或一部不能沒收時，以其財產抵償之。
五、證人己○○於本院審理時自承於偵查中經具結後為不實證述
    ，並翻異偵查中證詞（53號本院卷第 134頁），所涉偽證罪
    嫌，應由檢察官另行偵辦，附此敘明。
六、據上論斷，應依刑事訴訟法第299條第1項前段，毒品危害防
    制條例第 4條第1項、第2項、第18條第1項前段，第19條第1
    項，藥事法第83條第 1項，刑法第11條、第28條、第55條、
    第47條第1項、第37條第1項、第51條第3款、第4款、第 321
    條第1項第1款、第3款、第4款、第38條第1項第2款，判決如
    主文。
本案經檢察官陳瑞仁到庭執行職務。
中    華    民    國    99    年    4     月    29    日
                  刑事第二庭    審判長法  官  賴淑敏
                                      法  官  林惠君
                                      法  官  楊數盈
以上正本證明與原本無異。
如不服本判決應於收受判決後10日內向本院提出上訴書狀，並應
敘述具體理由。其未敘述上訴理由者，應於上訴期間屆滿後20日
內向本院補提理由書（均須按他造當事人之人數附繕本）「切勿
逕送上級法院」。
中    華    民    國    99    年    4     月    29    日
                                      書記官  陳麗麗
附錄本案論罪科刑法條：
刑法第321條第項第1款、第3款、第4款
犯竊盜罪而有左列情形之一者，處6月以上、5年以下有期徒刑：
一、於夜間侵入住宅或有人居住之建築物、船艦或隱匿其內而犯
    之者。
三、攜帶兇器而犯之者。
四、結夥三人以上而犯之者。
毒品危害防制條例第4條第1項、第2項
製造、運輸、販賣第一級毒品者，處死刑或無期徒刑；處無期徒
刑者，得併科新臺幣2千萬元以下罰金。
製造、運輸、販賣第二級毒品者，處無期徒刑或 7年以上有期徒
刑，得併科新臺幣1千萬元以下罰金。
藥事法第83條第1項
明知為偽藥或禁藥，而販賣、供應、調劑、運送、寄藏、牙保、
轉讓或意圖販賣而陳列者，處7年以下有期徒刑，得併科新臺幣5
百萬元以下罰金。
 附表一：
┌───┬─────────────────┬─────┐
│ 編號 │論        罪        科         刑 │備      註│
├───┼─────────────────┼─────┤
│一    │丁○○結夥三人以上攜帶兇器於夜間侵│事實二部分│
│      │入住宅竊盜，累犯，處有期徒刑拾月。│          │
├───┼─────────────────┼─────┤
│二    │丁○○販賣第一級毒品，累犯，處無期│事實三(一)部│
│      │徒刑，褫奪公權終身。扣案門號為○九│分        │
│      │00000000號行動電話壹支（含│          │
│      │SI M卡壹張），沒收之。            │          │
├───┼─────────────────┼─────┤
│三    │丁○○販賣第二級毒品，累犯，處有期│事實三(二)部│
│      │徒刑柒年貳月。扣案如附表二編號十六│分        │
│      │至編號二十五之第二級毒品甲基安非他│          │
│      │命共拾包，均沒收銷燬之；未扣案門號│          │
│      │為0000000000號行動電話壹│          │
│      │支，沒收之；未扣案販賣毒品所得新臺│          │
│      │幣貳仟元沒收，如全部或一部不能沒收│          │
│      │時，以其財產抵償之。              │          │
├───┼─────────────────┼─────┤
│四    │丁○○明知為禁藥而轉讓，累犯，處有│事實三(三)部│
│      │期徒刑肆月。扣案連接黃色吸管之玻璃│分        │
│      │球吸食器壹個，沒收之。            │          │
├───┼─────────────────┼─────┤
│五    │丁○○明知為禁藥而轉讓，累犯，處有│事實三(三)部│
│      │期徒刑肆月。扣案連接黃色吸管之玻璃│分        │
│      │球吸食器壹個，沒收之。            │          │
├───┼─────────────────┼─────┤
│六    │丁○○明知為禁藥而轉讓，累犯，處有│事實三(三)部│
│      │期徒刑肆月。扣案連接黃色吸管之玻璃│分        │
│      │球吸食器壹個，沒收之。            │          │
├───┼─────────────────┼─────┤
│七    │丁○○明知為禁藥而轉讓，累犯，處有│事實三(三)部│
│      │期徒刑肆月。扣案連接黃色吸管之玻璃│分        │
│      │球吸食器壹個，沒收之。            │          │
├───┼─────────────────┼─────┤
│八    │丁○○明知為禁藥而轉讓，累犯，處有│事實三(三)部│
│      │期徒刑肆月。扣案連接黃色吸管之玻璃│分        │
│      │球吸食器壹個，沒收之。            │          │
├───┼─────────────────┼─────┤
│九    │丁○○販賣第一級毒品，累犯，處無期│事實三(四)部│
│      │徒刑，褫奪公權終身。扣案如附表二編│分        │
│      │號一至編號十五所示之第一級毒品海洛│          │
│      │因共拾伍包，均沒收銷燬之；扣案門號│          │
│      │為0000000000號行動電話壹│          │
│      │支（含 SIM卡壹張）；未扣案販賣毒品│          │
│      │所得新臺幣伍仟元沒收，如全部或一部│          │
│      │不能沒收時，以其財產抵償之。      │          │
└───┴─────────────────┴─────┘
附表二：
┌──┬─────┬──────┬──────┬───────┐
│編號│檢體編號  │送驗數量    │驗餘數量    │備註          │
├──┼─────┼──────┼──────┼───────┤
│一  │B0000000  │淨重3.5559  │淨重3.5540  │第一級毒品海洛│
│    │（編號1 ）│公克        │公克        │因            │
├──┼─────┼──────┼──────┼───────┤
│二  │B0000000  │淨重3.5962  │淨重3.5936  │第一級毒品海洛│
│    │（編號2 ）│公克        │公克        │因            │
├──┼─────┼──────┼──────┼───────┤
│三  │B0000000  │淨重0.8587  │淨重0.8537  │第一級毒品海洛│
│    │（編號3 ）│公克        │公克        │因            │
├──┼─────┼──────┼──────┼───────┤
│四  │B0000000  │淨重3.7624  │淨重3.7587  │第一級毒品海洛│
│    │（編號4 ）│公克        │公克        │因            │
├──┼─────┼──────┼──────┼───────┤
│五  │B0000000  │淨重3.7338  │淨重3.7319  │第一級毒品海洛│
│    │（編號5 ）│公克        │公克        │因            │
├──┼─────┼──────┼──────┼───────┤
│六  │B0000000  │淨重3.7817  │淨重3.7773  │第一級毒品海洛│
│    │（編號6 ）│公克        │公克        │因            │
├──┼─────┼──────┼──────┼───────┤
│七  │B0000000  │淨重0.9850  │淨重0.9800  │第一級毒品海洛│
│    │（編號7） │公克        │公克        │因            │
├──┼─────┼──────┼──────┼───────┤
│八  │B0000000  │淨重0.7874  │淨重0.7842  │第一級毒品海洛│
│    │（編號8 ）│公克        │公克        │因            │
├──┼─────┼──────┼──────┼───────┤
│九  │B0000000  │淨重0.9103  │淨重0.9056  │第一級毒品海洛│
│    │（編號9） │公克        │公克        │因            │
├──┼─────┼──────┼──────┼───────┤
│十  │B0000000  │淨重3.7353  │淨重3.7303  │第一級毒品海洛│
│    │（編號10）│公克        │公克        │因            │
├──┼─────┼──────┼──────┼───────┤
│十一│B0000000  │淨重0.8909  │淨重0.8897  │第一級毒品海洛│
│    │（編號11）│公克        │公克        │因            │
├──┼─────┼──────┼──────┼───────┤
│十二│B0000000  │淨重0.9442  │淨重0.9393  │第一級毒品海洛│
│    │（編號12）│公克        │公克        │因            │
├──┼─────┼──────┼──────┼───────┤
│十三│B0000000  │淨重1.0273  │淨重1.0267  │第一級毒品海洛│
│    │（編號13）│公克        │克          │因            │
├──┼─────┼──────┼──────┼───────┤
│十四│B0000000  │淨重0.9636  │淨重0.9591  │第一級毒品海洛│
│    │（編號14）│公克        │公克        │因            │
├──┼─────┼──────┼──────┼───────┤
│十五│B0000000  │淨重0.4642  │淨重0.4600  │第一級毒品海洛│
│    │（編號15）│公克        │公克        │因            │
├──┼─────┼──────┼──────┼───────┤
│十六│B0000000  │淨重17.2751 │淨重17.2739 │第二級毒品甲基│
│    │（編號16）│公克        │公克        │安非他命      │
├──┼─────┼──────┼──────┼───────┤
│十七│B0000000  │淨重3.9606  │淨重3.9572  │第二級毒品甲基│
│    │（編號17）│公克        │公克        │安非他命      │
├──┼─────┼──────┼──────┼───────┤
│十八│B0000000  │淨重3.9565  │淨重3.9553  │第二級毒品甲基│
│    │（編號18）│公克        │公克        │安非他命      │
├──┼─────┼──────┼──────┼───────┤
│十九│B0000000  │淨重4.0189  │淨重4.0176  │第二級毒品甲基│
│    │（編號19）│公克        │公克        │安非他命      │
├──┼─────┼──────┼──────┼───────┤
│二十│B0000000  │淨重3.9431  │淨重3.9422  │第二級毒品甲基│
│    │（編號20）│公克        │公克        │安非他命      │
├──┼─────┼──────┼──────┼───────┤
│二十│B0000000  │淨重1.0311  │淨重1.0304  │第二級毒品甲基│
│一  │（編號21）│公克        │公克        │安非他命      │
├──┼─────┼──────┼──────┼───────┤
│二十│B0000000  │淨重0.9331  │淨重0.9318  │第二級毒品甲基│
│二  │（編號22）│公克        │公克        │安非他命      │
├──┼─────┼──────┼──────┼───────┤
│二十│B0000000  │淨重0.8871  │淨重0.8862  │第二級毒品甲基│
│三  │（編號23）│公克        │公克        │安非他命      │
├──┼─────┼──────┼──────┼───────┤
│二十│B0000000  │淨重0.9567  │淨重0.9556  │第二級毒品甲基│
│四  │（編號24）│公克        │公克        │安非他命      │
├──┼─────┼──────┼──────┼───────┤
│二十│B0000000  │淨重0.7397  │淨重0.7386  │第二級毒品甲基│
│五  │（編號25）│公克        │公克        │安非他命      │
└──┴─────┴──────┴──────┴───────┘
 附表三：
┌───┬────────────┬──────┐
│編號  │扣押物品名稱            │數量        │
├───┼────────────┼──────┤
│一    │毒品殘渣袋              │5只         │
├───┼────────────┼──────┤
│二    │分裝袋                  │1大包       │
├───┼────────────┼──────┤
│三    │安非他命吸食器          │2個         │
├───┼────────────┼──────┤
│四    │連接黃色吸管之玻璃球吸食│1個         │
│      │器                      │            │
├───┼────────────┼──────┤
│五    │行動電話Chang Jiang牌   │1支         │
│      │（SIM 卡：0000000000、  │            │
│      │  0000000000）          │            │
├───┼────────────┼──────┤
│六    │行動電話Any Call牌      │1支         │
│      │（SIM卡：0000000000）   │            │
├───┼────────────┼──────┤
│七    │旭眾傳呼機（00-00000000 │1支         │
│      │代號：818）             │            │
├───┼────────────┼──────┤
│八    │行動電話NOKIA牌         │1支         │
│      │（SIM卡：0000000000）   │            │
├───┼────────────┼──────┤
│九    │現金27萬5千2百元        │            │
└───┴────────────┴──────┘

司法院資訊處製作；財團法人民間司法改革基金會備份。
